臺灣高等法院臺中分院民事裁定
                                      110年度聲再字第5號
再審聲請人  林麗枝                              
上列再審聲請人因與再審相對人許秀米間聲請法官迴避事件，對於中華民國110年1月8日本院110年度聲字第9號確定裁定，聲請再審，本院裁定如下：                            
    主    文
再審之聲請駁回。
再審聲請訴訟費用由再審聲請人負擔。
    事實及理由
一、本院民國110年1月8日110年度聲字第9號裁定（下稱原確定
    裁定）係於110年1月8日宣示裁定，本件再審聲請人於110年
    1月22日聲請再審，有民事聲請再審狀上本院收狀日期戳章
    可稽（見本院卷第3頁），是本件再審之聲請並未逾民事訴
    訟法第500條第1項所定之30日不變期間，合先敘明。
二、再審聲請人前對本院109年度上易字第673號請求損害賠償事
    件（下稱本案訴訟）聲請受命法官即本院祥股法官迴避，遭
    原確定裁定駁回再審聲請人之聲請，再審聲請人就原確定裁
    定聲請再審，主張：伊於前程序聲請法官迴避時，理由係以
    ：本案訴訟中，祥股法官於109年12月23日行準備程序，完
    全置再審聲請人所陳第一審法官未至現場勘驗再審聲請人所
    有汽車駛出車庫之困難，亦未測繪再審聲請人放置鞋櫃位置
    、寬度及長度，且未實際親臨瞭解現場困難、比較相鄰住戶
    汽車停放於車庫之位置及相鄰住戶車庫放置物品情形，即以
    再審聲請人提出之車子駛出困難光碟，誤解現況，泛稱係再
    審聲請人駕駛技術及放置鞋櫃問題，不構成侵權行為云云，
    至少法官應自己或指示一般正常會駕車之人自再審聲請人車
    庫開出，再以實際經驗判決，怎能隨便聽信對造之辯解即形
    成心證之上訴意旨於不論，亦未盡法官依職權前往現場並指
    派專業客觀公正之單位鑑定再審聲請人請求調查證據事項，
    將民眾基本生活大小事看成小事一樁，偏頗第一審法官及對
    造，急定期於110年1月2日行言詞辯論而欲結案等語，而依
    伊敘明之祥股法官開一次庭，不想查證；不前往現場調查阻
    擋車子出入口，即要行言詞辯論，意味要駁回伊之上訴等情
    形，已構成基於其他情形客觀上足疑祥股法官為不公平之審
    判，而有民事訴訟法第33條第1項第2款所定之聲請迴避事由
    ，乃原確定裁定竟駁回伊之迴避聲請，適用民事訴訟法第33
    條第1項第2款規定顯有錯誤，爰依民事訴訟法第496條第1項
    第1款規定，聲請本件再審。
三、按民事訴訟法第507條準用第496條第1項第1款所謂適用法規
    顯有錯誤，係指確定裁判所適用之法規，顯然不合於法律規
    定，或大法官解釋，或消極的不適用法規，顯然影響裁判者
    而言，不包含漏未斟酌證據、理由不備、理由矛盾、取捨證
    據及認定事實錯誤之情形在內（最高法院109年度台聲字第2
    556號裁定意旨參照）。又按民事訴訟法第33條第1項第2款
    規定法官有應自行迴避以外之情形，足認其執行職務有偏頗
    之虞，係指法官對於訴訟標的有特別利害關係，或與當事人
    之一造有密切之交誼，或有其他情形客觀上足疑其為不公平
    之審判者而言。若僅憑當事人主觀上不滿意法官曉諭發問之
    言語、態度，或認法官指揮訴訟欠當，就其聲明之證據不為
    調查，客觀上尚不得遽認其執行職務有偏頗之虞（最高法院
    104年度台聲字第893號裁定意旨參照）。
四、經查，本件再審聲請人主張原確定裁定並未就其提出之諸多
    事證為調查，即草率認定本院祥股法官無偏頗之虞，原確定
    裁定適用法規顯有錯誤云云，惟原確定裁定於理由欄二就再
    審聲請人指摘本院祥股法官有偏頗之虞者，已敘明：「聲請
    人所述事實，屬法官指揮訴訟程序、調查證據等職權行使範
    疇，而主觀臆測該法官處理本案有偏頗之虞，尚非法官對於
    訴訟標的有特別利害關係，亦非與當事人有密切之交誼或嫌
    怨等客觀事實，聲請人所述客觀上尚不足據以即認法官有何
    足令人疑其為不公平審判之情事。從而，聲請人聲請本院前
    揭事件承審之祥股法官應予迴避，於法不合，不應准許。」
    等語，是原確定裁定已就再審聲請人對本院祥股法官執行職
    務偏頗之指摘，認定係屬受命法官依職權指揮訴訟程序、調
    查證據等職權行使範疇，客觀上並無偏頗之虞，並非未經涵
    攝即駁回再審聲請人之聲請，參諸前揭民事訴訟法第33條第
    1項第2款規定及說明，並無適用法規顯有錯誤之情形。再審
    聲請人聲請再審指摘原確定裁定有民事訴訟法第496條第1項
    第1款之再審事由，聲明廢棄，非有理由。
五、據上論結，本件再審聲請為無理由。爰依民事訴訟法第95條
    、第78條，裁定如主文。
中　　華　　民　　國　 110　　年　　2 　　月　　4 　　日
                  民事第五庭    審判長法　官  許秀芬
                                      法　官  李慧瑜
                                      法　官  吳崇道

以上正本係照原本作成。
不得抗告。
                                      書記官  洪郁淇

中　　華　　民　　國　 110　　年　　2 　　月　　5 　　日